279Edepot - Archives communales déposées de Gray
Archives Départementales de la Haute-Saône
- ARCHIVES ANCIENNES
  - FINANCES, IMPOTS ET COMPTABILITE
    - Poids et mesures, monnaies. - Requête du prévôt contre les habitants de Gray qui usurpent plusieurs droits appartenant au Roi, et requête des habitants à propos du commandement qui leur est fait de construire un lieu pour mettre les poids (1557). Edit de police municipale concernant notamment les poids et mesures, foires (1640). Règlement pour celui qui sera chargé d'ajuster les poids (1695). Lettre relative au prix du louis d'or (1700). Adjudication pour la commission de juré marqueur et peseur de la ville (1720). 1 liasse, 6 pièces papier., 1557-1720; 279 Edepot 470; CC304
      POIDS-ET-MESURES
  - BIENS COMMUNAUX-EAUX ET FORETS-TRAVAUX PUBLICS-VOIRIE
    - Registre de reconnaissances des cens sur les biens appartenant à la mairie de Gray, faites par ceux qui les tiennent, avec table alphabétique. 1 registre couvert en parchemin., 1584-1657; 279 Edepot 471; DD1
    - Registre de reconnaissances des cens sur les biens appartenant à la mairie de Gray, faites par ceux qui les tiennent, avec table alphabétique. 1 registre couvert en parchemin., 1681-1683; 279 Edepot 472; DD2
    - Registre de reconnaissances des cens sur les biens appartenant à la mairie de Gray, faites par ceux qui les tiennent, avec table alphabétique. 1 registre couvert en cuir., 1705-1707; 279 Edepot 473; DD3
    - Acensements de places, terrains, meix appartenant à la ville de Gray, par divers particuliers (1402-1624), notamment d'une place au marché de Gray pour tenir "estaul" (7 février 1402), d'un meix en la grande-rue (19 mars 1412, fragment de sceau), d'un terrain situé "ez terraux" (24 janvier 1433, fragment de sceau), d'une place pour faire "ung tire à tirer drop" (26 avril 1442), de meix aux fossés du bourg (16 mai 1448, avec sceau). Mandement pour faire procéder à la reconnaissance des cens sur des biens appartenant à la ville de Gray (1681). 1 liasse, 37 parchemins et 7 sceaux ou fragments de sceaux., 1402-1681; 279 Edepot 474; DD4
    - Requêtes, déclarations, acensements concernant les anciennes murailles et fortifications de la ville avec rappel de titres depuis le XV° siècle (1571-1699). Titres concernant les fossés du château: requêtes afin d'obtenir une place pour construire un collège (1567); acensement fait par la chambre des comptes de Dole à Simon Cap, châtelain au château de Gray (1581); impétration des fossés par Jean Garnier (1582). Acensement fait par l'abbaye de Theuley, de la grange de Champvans et de plusieurs prés au finage de Gray (1441). Copie d'écriture des religieux de Theuley contre la ville, au sujet des droits dans les bois sur le territoire de la grange de Chamard (1513). Requête du sieur Coubladoz au magistrat, pour que lui soit remises les clefs d'une maison située à Gray, appartenant à l'abbaye de Theuley (1780). Mémoire des échevins de Gray contre le sieur d'Ancier, au sujet de prés acensés au lieu-dit le marais d'Ancier (XVI° siècle). Inventaire des achats faits au profit de la ville de Gray sur Jean Marlet, drapier, dont l'emplacement de l'hôtel de ville (1539). Titres concernant les meix dépendant de la cure (151-1553). Exécution d'arrêt pour l'abornement du bois de Malbuisson, entre l'abbaye de Corneux et le domaine royal (1558-1561). Rôle des cens de la ville (1564). Concession faite par don Fernand de Lannoy, gouverneur de la ville, de 2 jardins sis sur le boulevard de la Baume, à Jean Marlot, canonnier, et contestation avec la ville, au sujet de ces terrains (1573-1575). Transaction, au sujet de la ruelle du Châteu-Grillot (1728). Ventes de biens et de maisons censables envers la ville de Gray (1581-1781). 1 liasse, 96 pièces papier, 1 parchemin et 1 sceau., 1441-1781; 279 Edepot 475; DD5
      ANCIER; BAUME (boulevard de la); CHAMARD; CHATEAU-GRILLOT (ruelle du); GRAY
      ANCIER (d'); CAP (Simon); COUBLADOZ; LANNOY (don Fernand de); MARLET (Jean); MARLOT (Jean)
      Abbaye de Corneux; Abbaye de Theuley
    - Requête touchant un jardin situé près de la fontaine (1612). Pièces concernant des maisons sises rue des Terreaux, censables envers la ville (1615-1619). Acensements au profit de la ville de Gray, reconnaissances de cens (1625-1763). Adjudications des droits de retenue, au profit de la ville sur des biens acquis par différents particuliers (1772-1788). 1 liasse, 68 pièces papier et 2 parchemins., 1612-1788; 279 Edepot 476; DD6
      GRAY; TERREAUX (rue des)
    - Pièces concernant les prés appartenant à la ville de Gray. - Arrêt qui maintient la ville de Gray dans la possession du droit de mettre en ban la prairie de Profondière, contre Simon Gauthiot, seigneur d'Ancier, et les habitants d'Ancier et de Battrans (1529). Difficultés entre la ville de Gray d'une part, le seigneur et les habitants d'Ancier d'autre part, pour la délimitation de leurs prairies respectives, notamment des prés de Frétille (1547-1559). Paquier des Vaites: mandement pour le jugement des terreaux et pose de planches à la petite Vaite (1606); difficultés entre la ville de Gray et les héritiers Mahuet, de Rigny-Fontaine, pour la propriété du paquier des Vaites (1677-1745). Mémoire du magistrat pour demander un arrêt d'attribution de biens contre le seigneur d'Ancier (1747). Difficultés entre le magistrat de Gray d'une part, le seigneur et les habitants d'Ancier, au sujet d'une ferme située aux Perrières (1772-1775). Amodiation des terres et prés provenant de la Maladière (1582). Marché pour entretenir les ponts sur les ruisseaux de la prairie (1623). Appointement de la cour autorisant un répartement, sur les propriétaires de la grande prairie, des fonds nécessaires à l'entretien des ponts (1629). Arpentement de la prairie de Gray par le géomètre Fournier (1683). Mémoire sur les Claire-Lieux (s. d.). 1 liasse, 63 pièces papier, 3 parchemins et 2 sceaux., 1529-1775; 279 Edepot 477; DD7
      COURS D'EAU; OUVRAGE D'ART
      ANCIER; BATTRANS; GRAY; PERRIERES (les)
      FOURNIER; GAUTHIOT (Simon)
    - Bois. - Arrêts de la chambre des Eaux et Forêts de Besançon concernant l'exploitation des bois (1745-1751). Titres concernant le bois dit de Boujailles, produits au cours d'un procès entre la ville de Gray, les chanoines, les communautés de Gray-la-Ville, Velet, Essertey et Esmoulins d'une part, et le procureur fiscal d'autre part, (1509-1583).Titres concernant la bois de la Riepe (1531-1726). Pièces d'un procès entre la ville et Joseph Courly, maître du fourneau de Bley (commune d'Auvet) pour l'exploitation du bois de la Riepe (1740-1742). Délimitation du bois de la Riepe entre les communautés de Gray et de Rigny (1787). 1 liasse, 79 pièces papier et 2 parchemins., 1509-1787; 279 Edepot 478; DD8
      ESMOULINS; ESSERTEY; GRAY; GRAY-LA-VILLE; RIEPPE (la); RIGNY; VELET
      COURLY (Joseph)
    - Plan des bois de la Riepe appartenant à la ville de Gray, et de Laléau appartenant à la communauté de Rigny, signé Chaudron, arpenteur royal. 1 plan papier., 1770; 279 Edepot 479; DD9
      GRAY; RIEPPE (la); RIGNY
      CHAUDRON
    - Règlement édicté par le gouverneur de la cité de Besançon, concernant les travaux d'architecture, de maçonnerie (s. d., XVI° siècle). Ponts de la ville de Gray, levées et chaussées: marchés, devis, comptes, visites pour la construction et l'entretien de ces édifices (1554-1620). 1 liasse, 66 pièces papier, 1 parchemin et 2 plans., 279 Edepot 480; DD10
      OUVRAGE D'ART; RESEAU ROUTIER
    - Marché pour la confection de piles et arcades sur le pont de la Saône (1604), et pièces justificatives du compte des dépenses faites pour la construction du nouveau pont (1603-1604). 1 liasse, 139 pièces papier., 279 Edepot 481; DD11
      OUVRAGE D'ART
    - Compte de la somme empruntée par la ville pour la construction des nouvelles arcades au pont, avec pièces justificatives. 1 liasse, 1 cahier couvert en parchemin et 261 pièces papier., 1622; 279 Edepot 482; DD12
    - Ponts de la ville de Gray, levées, chaussées. - Marchés, devis, comptes, visites pour la construction et l'entretien de ces édifices (1622-1788). Transport fluvial. - Pièces concernant les réparations de la brèche survenue dans le canal près de l'écluse de la Belle Croix (1644-1652). Information de Claude Valletet, maître des ports, ponts et passages de la Saône, pour faciliter la navigation de Gray à Port-sur-Saône (1664). Requêtes du magistrat pour l'établissement d'une barque sur la Saône (1734). 1 liasse, 117 pièces papier et 1 plan., 279 Edepot 483; DD13
      OUVRAGE D'ART; VOIE NAVIGABLE
      VALLETET (Claude)
    - Hôtel de ville. - Mandements et quittances pour le paiement des ouvriers, artistes et artisans qui ont participé à l'édification, l'aménagement et l'ameublement de l'hôtel de ville de Gray (1558-1572). [une photocopie d'un dessin de l'hôtel de ville de Gray du XVI° siècle, conservé aux Archives Départementales du Doubs, sous la cote II B 8, a été classée dans la collection des plans communaux de Gray. Don de monsieur Javelier en 1975]. 1 liasse, 264 pièces papier., 279 Edepot 484; DD14
      HOTEL DE VILLE
    - Hôtel de ville. - Marché pour l'entretien de l'horloge (1676). Inventaire du mobilier de la chambre près de la salle du trésor (1690). Marchés de réparations à l'hôtel de ville (1697-1716). Marchés de réparations à l'hôtel de ville et à l'église paroissiale (1740, 1756). Pièces relatives aux greniers, aux écuries et à la maison du Trepot, appartenant à la ville de Gray (1725-an IV). Etat des bâtiments à démolir pour la construction du Présidial, dépendant de la "maison de ville" (s. d., XVIII° siècle). 1 liasse, 32 pièces papier., 1676-an IV; 279 Edepot 485; DD15
      EDIFICE CULTUEL; HOTEL DE VILLE
    - Fontaines. - Devis, marchés, plan pour la construction des fontaines de la ville de Gray. 1 liasse, 29 pièces papier et 1 plan., 1718-1789; 279 Edepot 486; DD16
    - Pièces concernant les pompes à incendie fournies par le sieur David, dont un imprimé portant instruction pour le démontage de plusieurs pompes, par Nicolas Thillaye. NON VU EN 1972. 1 liasse, 11 pièces papier., 1753; 279 Edepot 487; DD17
      DAVID; THILLAYE (Nicolas)
    - Pavés de la ville. - Marchés, adjudications, toisés, comptes... pour le pavement et l'alignement des rues de Gray. 1 liasse, 89 pièces papier et 3 plans, 1558-1787; 279 Edepot 488; DD18
      VOIE COMMUNALE
    - Comptes de Michel Beuret, entrepreneur, adjudicataire de l'entretien des pavés de la ville. 1 liasse, 88 pièces papier, 1 parchemin., 1768-1779; 279 Edepot 489; DD19
      BEURET (Michel)
    - Routes et chemins. - Pièces relatives à leur entretien, marchés, rôles de prestations... 1 liasse, 71 pièces papier., 1569-1784; 279 Edepot 490; DD20
      RESEAU ROUTIER
    - Ordonnances et rôles pour les travaux exécutés sur la route de Gray à Besançon. 1 liasse, 93 pièces papier., 1734-1744; 279 Edepot 491; DD21
    - Plans de la ville de Gray. - Plan du territoire de la ville (s. d., XVII° siècle-début XVIII° siècle). Extrait du plan de la traverse de Gray (route de Langres à Pontarlier), levé par Bizot (1767). Plan du cimetière par Girardet, jardinier (s. d.). Projet pour un nouveau cimetière (1778). Plans des rues de Gray, signés Chaudron (s. d., XVIII° siècle). Marchés entre la communauté de Gray et François-Xavier Leroy, architecte à Besançon, pour l'établissement des plans de la ville (1788-1792). Plans des ville et château de Gray, pour l'alignement des rues, commencés en 1788, par Leroy, avec légendes (1791). [un tirage de la légende exécuté par monsieur Javelier en 1974, est joint aux plans]. 1 liasse, 13 pièces papier, 10 plans papier., XVII° siècle-1792; 279 Edepot 492; DD22
      CIMETIERE; RESEAU ROUTIER; VOIE COMMUNALE
      BIZOT; CHAUDRON; GIRARDET; LEROY (François-Xavier)
    - Rivières et canaux. - Pièces relatives à l'aménagement du Drugeon dans la ville de Gray, au curage de cette rivière et des ruisseaux de la prairie (1558-1752). Pièces relatives aux ouvrages à faire, pour faire entrer un bras de la Saône dans la ville (XVIII° siècle). 1 liasse, 101 pièces papier et 1 plan., 279 Edepot 493; DD23
      COURS D'EAU
      DRUGEON (LE); GRAY; SAÔNE (LA)
    - Pièces relatives à l'aménagement et au curage de la Morthe dans la ville basse de Gray. 1 liasse, 25 pièces papier., 1777-1783; 279 Edepot 494; DD24
      GRAY; MORTHE (Ruisseau de LA)
    - Eglise paroissiale. - Devis, marchés, comptes, concernant la construction de l'église et les réparations faites notamment au clocher et au dôme. 1 liasse, 80 pièces papier., 1500-1784; 279 Edepot 495; DD25
      EDIFICE CULTUEL
    - Pièces relatives au mobilier et aux objets du culte fournis ou appartenant à l'église paroissiale de Gray (1530-1770), concernant en particulier une croix d'or garnie de diamants offerte à la ville par Anne de Pouligny, veuve de Hugues de Marmier, seigneur de Gatey (1540-1553). Devis et plans pour le buffet de la sacristie (1748). Marchés pour la fourniture de cloches (1684, 1713, 1715). Devis pour l'établissement de l'orgue paroissial et mandements pour le paiement des facteurs d'orgues (1728-1754). Marchés pour les réparations à faire à l'horloge (1741-1787). Adjudications et projets de travaux pour la clôture du cimetière (1777-1778). [voir 279 E dépôt 492/DD 22, projet de plan du cimetière (1778)]. 1 liasse, 73 pièces papier, 2 plans et 2 parchemins., 1530-1787; 279 Edepot 496; DD26
      CIMETIERE; EDIFICE CULTUEL
      MARMIER (Hugues de); POULIGNY (Anne de)
    - Cure de Gray. - Requête de Jacques Fleury, docteur en médecine, pour obtenir l'acensement d'un meix dit au "vieux curé" (1602). Requête de Jean-Baptiste Savary, curé de Gray, pour obtenir l'achat d'une maison curiale (s. d., XVIII° siècle). Devis et pièces diverses concernant les réparations faites à la cure (1733-1762). Edifices divers. - Mandements pour le nettoiement "vuidange" de la cour d'école et d'une tour (1571). Titres concernant une maison située rue "derrière les murs", acquise par la ville (1697-1746). Requête de Didier Mouchet, avocat en parlement, concernant un "treige" appartenant à la ville (1748). Plans d'un moulin (appartenant peut-être à la ville), signés Disqueux (178). 1 liasse, 19 pièces papier, 2 plans et 1 parchemin., 1571-1782; 279 Edepot 497; DD27
      ECOLE; PRESBYTERE
      DERRIERE LES MURS (rue); GRAY
      DISQUEUX; FLEURY (Jacques); MOUCHET (Didier); SAVARY (Jean-Baptiste)
    - Titres de propriété concernant la boucherie de Gray. - Achat par la ville des meix et maisons de Jean Marlet, drapier (1549). Mémoire et enquêtes contre un arrêt du Parlement, qui déclarait le bâtiment de la boucherie banale, au profit des familiers de l'église de Gray et du seigneur de Chargey (1572-1574). Amodiation de la boucherie par les familiers (1574). Copie d'un arrêt déclarant la boucherie banale au profit des familiers (1577). Cession de plusieurs bancs dans la boucherie par les familiers au profit de la ville (1577). Traité entre le magistrat de Gray et Antoinette de Séroz, veuve de Jean-Bonaventure de Salives, écuyer, seigneur d'Angirey, Chargey, etc..., au sujet de la boucherie banale de Gray (1578). Transfert de la boucherie (1626). Acaht des meix et maisons de la nouvelle boucherie (1632). Devis de travaux à la boucherie et à la tuerie (1718-1742). Difficultés entre le magistrat de Gray et Pierre-François-Ferdinand Logre, seigneur de Francourt, pour le paiement de la construction d'une nouvelle tuerie (1776-1777). [pièces relatives à un procès entre les mêmes parties au sujet de la boucherie, voir 279 E dépôt 705/FF 173 (1752-1777)]. 1 liasse, 114 pièces papier., 1549-1777; 279 Edepot 498; DD28
      BOUCHERIE
      LOGRE (Pierre-François-Ferdinand); MARLET (Jean); SALIVES (Jean-Bonaventure de); SEROZ (Antoinette de)
    - Amodiations des caves et boutiques sous l'hôtel de ville (1543-1766). Baux des îles et îlots appartenant à la ville (1695-1777). Baux de la pêche et des fruits de diverses prairies (1700-1784). Adjudications de la glacière et de la maison du Trepot (1742, 1763). Amodiations des fours banaux de Gray-la-Ville et de Velet (1686-1764). Baux des moulins et fours banaux de Gray, au profit des chanoines du château de Gray (1781-1786). 1 liasse, 114 pièces papier., 1543-1786; 279 Edepot 499; DD29
      BAUX RURAUX
      GRAY; GRAY-LA-VILLE; VELET
    - Baux et marchés divers. 1 liasse, 90 pièces papier., 1769-1789; 279 Edepot 500; DD30
    - Registre pour les baux et autres affaires de la municipalité. 1 registre couvert en parchemin., 1776-1789; 279 Edepot 501; DD31
  - AFFAIRES MILITAIRES
    - Instructions données par les souverains aux capitaines et gouverneurs de la ville: don Fernando de Lannois, comte de Laroche (1557); Jean Marmier, seigneur de Gatey (1581); Gérôme d'Achey (1590). Copie d'une concession faite par Claude Vergy, aux habitants de Dole, concernant le droit de garde (1557). Arrêts du conseil et ordonnances du Roi, au sujet de l'assemblée des milices (1749-1771) et de l'administration militaire (1724-1778) [affiches]. 1 liasse, 4 pièces papier et 29 imprimés., 1557-1778; 279 Edepot 502; EE1
      DOLE; GRAY
      ACHEY (Gérôme d'); LANNOIS (don Fernando de); MARMIER (Jean); VERGY (Claude)
    - Correspondance du magistrat de la ville de Gray concernant les affaires militaires. - Requête des habitants de Gray touchant la nécessité de réparer la vieille muraille et appointement de monsieur Vergy (1er février 1558). Ordonnance de Claude de Vergy, baron et seigneur de Champlitte, pour l'approvisionnement de la ville de Gray en munitions et en sel (14 juin 1558, avec 1 sceau papier). Lettres de monsieur de Vergy au magistrat de Gray, pour le passage de l'infanterie espagnole sur un pont provisoire (10 octobre 1587); au sujet d'une compagnie espagnole qui devait stationner à Gray (août 1595); pour une recharge nécessaire au capitaine d'artillerie de Gray (septembre 1595, 1 sceau papier); aux officiers du bailliage de Dole, au sujet des soldats en garnison à Gray (23 novembre 1595, 1 sceau papier); au maire de Gray, touchant les précautions à prendre contre l'ennemi (31 octobre 1599, 1 sceau papier). Lettre du Parlement de Dole au maire de Gray, au sujet des tentatives de l'ennemi contre la ville (3 novembre 1595, 1 sceau papier). Lettre de Gérôme d'Achey, bailli d'Amont, au sujet de cent hommes d'armes qui devaient renforcer la garnison de Gray (31 octobre 1596, 1 cachet). Lettre de monsieur Vauchard, au sujet du logement des troupes (1603). Lettre du conseil de la ville de Dole, au sujet de la levée de 2000 hommes pour les Pays-Bas (12 février 1605). Mandement de monsieur de Vergy aux habitants d'Arc, la Maison-du-Bois, Gray-la-Ville, Essertey et Esmoulins pour qu'ils aient à rompre les gués (1606, 1 sceau papier). Lettre datée de Bruxelles, relative aux fortifications de Gray et Dole (1624). Copie de correspondance d'Isabelle-Clara-Eugénie, Infante d'Espagne, pour la levée d'un régiment dans la province (1628). Lettre du sieur Redingrand, aux gouverneurs du pays du comté de Bourgogne, les avertissant des intentions des troupes du Roi de Suède, stationnée en Alsace (29 décembre 1632). Lettre des échevins de Gray au parlement de Dole et à L'archevêque de Besançon, au sujet de l'augmentation des troupes pour la défense de la ville (29 ocotbre 1635). Lettre du marquis de Listenois à monsieur "Goubelot", maire de Gray (pour la réception de la compagnie de monsieur de Sorans (21 mai 1641, 1 cachet). Lettre des échevins de Pesmes au magistrat de Gray, au sujet des chevaux et des bagages de don Castel Rodrigo (21 septembre 1664, 1 sceau papier). 1 liasse, 22 pièces papier, 9 sceaux et cachets., 1558-1664; 279 Edepot 503; EE2
      ARMEE; FORTIFICATION
      ARC-LES-GRAY; DOLE; ESMOULINS; ESSERTEY; GRAY; GRAY-LA-VILLE; MAISON-DU-BOIS (LA)
      ACHEY (Gérôme d'); ESPAGNE (Isabelle-Clara-Eugénie d'); GOUBELOT; LISTENOIS (marquis de); RODRIGO (don Castel de); SORANS (de); VAUCHARD; VERGY (Claude); VERGY (de)
    - Lettres des ministres, généraux et gouverneurs au magistrat de la ville de Gray concernant les affaires militaires. - du prince d'Aremberg, relative au logement des troupes et au rétablissement des fortifications (1668-1671); d'Alex-Ignace de Santans, relative aux travaux de fortifications (1670); du gourveneur de la Province, Guimonez, touchant les mêmes objets (1671-1673); des ducs de Hueldas, de Navailles, de Duras (1673-1674); du conseiller Jacquot, qui renvoie l'acte de capitulation de la ville (1674); du comte de Grammont, au sujet du passage des troupes (1708-1714); du maréchal de Tallard, prisonnier de guerre (1712); du duc de Levy, relatives aux mouvements et passage des troupes (1719-1733); ordonnances signées par le Roi (1733); correspondance du ministre de la guerre d'Angervillers et du duc de Duras (1734-1737); Lettres de Guy de Gurefort, des ducs de Lorge et de Randan, concernant les compagnies bourgeoises, le passage du Roi à Vesoul en 1744 (1743-1765); du major d'Harambure, du comte Dumuy, ministre de la guerre et du marquis de Saint-Simon (1770-1782); du maréchal de Lorge relatives à la construction des casernes, à l'approvisionnement des troupes (1769-1770); du maréchal de Vaux concernant le port d'armes, les chevaliers de l'arquebuse (1782-1788). 1 liasse, 118 pièces papier., 1668-1788; 279 Edepot 504; EE3
      ARMEE; CASERNE; FORTIFICATION
      ANGERVILLERS (d'); AREMBERG (d'); DUMUY (comte); DURAS (duc de); GRAMMONT (comte de); GUIMONEZ; GUREFORT (Guy de); HARAMBURE (major d'); HUELDAS (de); JACQUOT; LEVY (duc de); LORGE (duc de); NAVAILLES (de); RANDAN (duc de); SAINT-SIMON marquis de); SANTANS (Alex-Ignace de); TALLARD (de); VAUX (de)
    - Lettres des Intendants de la province de Franche-Comté au magistrat de la ville de Gray, concernant le passage des troupes, le logement des gens de guerre, la construction des casernes. 1 liasse, 197 pièces papier., 1678-1788; 279 Edepot 505; EE4
      ARMEE; CASERNE
    - Correspondance militaire adressée au comte de Montcault, gouverneur de la citadelle de Besançon, puis lieutenant général envoyé par le Roi pour défendre les côtes normandes, et enfin seigneur engagiste du domaine royal de Gray et d'Apremont. - de Louis XIV (autographes), notamment pour lui ordonner de se rendre en Normandie comme maréchal de camp, lettres contresignées par divers ministres (1690-1710); ordres de route signés par Louis XIV, Louis XV (1695-1726). - de Louvois (autographes) au duc de Duras, pour ordonner au comte de Montcault de se rendre à Belfort (1674); et au comte de Montcault lui-même (1676-1691). 1 liasse, 108 pièces papier., 1674-1726; 279 Edepot 506; EE5
      BELFORT; GRAY; NORMANDIE
      DURAS (duc de); LOUIS XIV; LOUIS XV; LOUVOIS; MONTCAULT (comte de)
    - Correspondance militaire adressée au comte de Montcault. - de Vauban (1682-1696); de Barbezieux, ministre de la guerre (1688-1692); de Pontchartrain, ministre des finances, notamment au sujet de la défense des côtes de Brest (1695-1706); de Chamillard, ministre de la guerre et des finances (1702-1709); de Voysin, ministre de la guerre (1709-1710). Lettres du comte de Montcault et de son fils, le comte d'Autrey, journal d'un commandant de navire en course sur la Manche (1692-1730). 1 liasse, 88 pièces papier., 1682-1730; 279 Edepot 507; EE6
      BREST; GRAY
      AUTREY (comte d'); BARBEZIEUX; CHAMILLARD; MONTCAULT (comte de); PONTCHARTRAIN; VAUBAN (Sébastien Le Prestre de); VOYSIN